臺灣桃園地方法院刑事判決　　　　　　　　　　　　　九十一年度交訴字第九二號
　　公訴人　臺灣桃園地方法院檢察署檢察官
　　被　告　甲○○
右列被告因公共危險等案件，經公訴人提起公訴（九十一年度偵字第七二七八號），
本院判決如左：
        主  文
甲○○服用酒類，不能安全駕駛動力交通工具而駕駛，處有期徒刑肆月。又駕駛動力
交通工具肇事，致人傷害而逃逸，處有期徒刑捌月。應執行有期徒刑拾月，緩刑肆年
。又被訴業務過失傷害部分公訴不受理。
        事  實
一、甲○○明知飲酒後吐氣所含酒精成份超過每公升零點二五毫克時，不得駕駛，竟
    於民國（下同）九十一年四月九日晚上，在桃園縣觀音鄉某處服用威士比之酒類
    ，且其當時吐氣所含酒精成份已達每公升零點六三毫克，而不能安全駕駛動力交
    通工具時，仍於同日二十二時四十八分許，駕駛ＨＮ─５９１號營業曳引車之動
    力交通工具，沿桃園縣觀音鄉○○○路，由觀音往大園方向行駛，在行經上開路
    段與民族路之交岔路口處（起訴書誤載為民權路與福壽街路口處）時，應注意汽
    車行駛時，駕駛人應注意車前狀況，並隨時採取必要之安全措施，且按諸當時之
    天候、光線、號誌、路況等一切情狀，復無甲○○不能注意之情形，竟疏未注意
    在上開路段前方，適有由乙○○所駕駛之Ｖ５─８６６９號自用小客車，正停放
    在路旁休息，而以上開營業曳引車之右前車頭處撞及上開自用小客車之左側車身
    處，致乙○○因之受有頭部外傷、左側第八肋骨骨折及左胸挫傷之傷害（惟此部
    分業務過失傷害犯行，業據乙○○於本院審理時具狀撤回告訴在案，詳後述）。
    惟甲○○於駕駛上開營業曳引車之動力交通工具肇事，並致乙○○因之受有上述
    之傷害後，竟未在上開現場停車報警處理，即逕行駕駛上開營業曳引車逃逸上開
    現場，嗣經乙○○偕同友人自後追趕至桃園縣觀音鄉○○路與福壽街之交岔路口
    處，始將甲○○所駕駛之上開營業曳引車攔下，並即報警到場處理。
二、案經乙○○訴由桃園縣警察局大園分局報請臺灣桃園地方法院檢察署檢察官偵查
    起訴。
        理  由
一、訊據被告甲○○固坦承於右揭時地服用酒類後，且其吐氣所含酒精成份達每公升
    零點六三毫克時，仍駕駛上開營業曳引車與告訴人乙○○所駕駛停放路旁之上開
    自用小客車發生碰撞肇事，致告訴人乙○○因之受有上述之傷害，復未當場報警
    到場處理，即行離去上開現場等情，惟矢口否認有肇事逃逸上開現場之犯行，辯
    稱：伊當時正轉頭拿東西，伊不知有撞上乙○○所駕駛上開自用小客車，始一直
    往前開，伊並無肇事逃逸之故意及行為云云。經查：
    （一）酒醉駕車部分：被告於右揭時地服用酒類後，且其吐氣所含酒精成份達每
          公升零點六三毫克時，仍駕駛上開營業曳引車之動力交通工具乙情，業據
          被告迭次於警、偵訊中及本院審理時坦承不諱，並有道路交通事故調查報
          告表乙紙、肇事現場照片七紙、電腦酒精成份報告單乙紙及測試觀察紀錄
          表乙紙，在卷可稽，應堪認定。被告此部分犯行已臻明確，應予依法論科
          。
    （二）肇事逃逸部分：被告於右揭時地駕駛上開營業曳引車撞及停放在上開路段
          路旁之由告訴人乙○○所駕駛上開自用小客車肇事，並致告訴人乙○○因
          之受有上述傷害之結果等情，業據告訴人乙○○於警訊中指訴明確，並提
          出診斷證明書乙紙可稽，復為被告於本院審理時所不否認在卷，應堪採信
          。雖被告於本院審理時另辯稱其當時不知有撞及告訴人乙○○所駕駛停放
          中之上開自用小客車肇事云云，惟被告於右揭時地駕駛之上開營業曳引車
          所撞及者，不僅係非屬微小物體之停放上開路段路旁之上開自用小客車乙
          輛，且經本院審核上開營業曳引車及自用小客車肇事後之情形，上開營業
          曳引車之右前車頭處及上開自用小客車之左側車身處，因此一碰撞而均受
          損嚴重，此有上開肇事現場照片乙紙可稽，則衡諸社會一般常情，被告焉
          有不知其所駕駛上開營業曳引車於右揭時地碰撞肇事，並可能因之致上開
          自用小客車內駕駛即告訴人乙○○受到傷害之可能。又被告於右揭時地肇
          事後，逕行駕駛上開營業曳引車離去上開現場時，即經告訴人乙○○偕同
          其友人自後追躡至桃園縣觀音鄉○○路與福壽街之交岔路口處，離上開肇
          事現場，亦有相當之距離，則被告焉有不知其於右揭時地業已車禍肇事，
          並經人在後追躡之理。又被告於右揭時地既已明知其所駕駛上開營業曳引
          車發生碰撞肇事在先，則被告即有在上開肇事現場停車下車查看，並報請
          警員到場處理之義務，惟被告竟仍逕自駕駛上開營業曳引車離去上開肇事
          現場，並經告訴人乙○○偕同友人自後追趕至桃園縣觀音鄉○○路與福壽
          街之交岔路口處，始將被告所駕駛上開營業曳引車攔下，並即報警到場處
          理，則被告於右揭時地顯有肇事後逃逸之故意及行為，至為顯然。被告所
          辯，顯係事後卸責之詞，不足採信。被告此部分犯行亦臻明確，應予依法
          論科。
二、核被告所為，係犯刑法第一百八十五條之三之服用酒類，不能安全駕駛動力交通
    工具而駕駛罪及第一百八十五條之四之駕駛動力交通工具肇事，致人傷害而逃逸
    罪。被告所犯上開二罪間，其犯意各別，要件不同，應予分論併罰。爰審酌被告
    明知其當時服用酒類後，其吐氣所含酒精成份已超過每公升零點二五毫克，不得
    駕車，竟仍於右揭時地駕駛上開營業曳引車，又應且能注意車前狀況，竟疏未注
    意及之，而駕駛上開營業曳引車肇事，復於肇事後未能停車在場處理，而駕車逃
    逸上開現場，已損及告訴人乙○○之權益及被告犯罪後之態度等一切情狀，量處
    如主文所示之刑，並定其應執行之刑。惟被告前未曾受有期徒刑以上刑之宣告，
    此有臺灣高等法院被告全國前案紀錄表乙份可佐，其因一時疏慮，致犯本罪，且
    被告事後亦與告訴人乙○○達成訴訟外之民事和解，此有被告所提出和解書二紙
    可佐，被告經此教訓，當知所惕勵，而無再犯之虞，爰本院認對被告所宣示之刑
    ，以暫不執行為適當，並諭知緩刑四年，以啟自新。
三、本件公訴意另以：被告甲○○於右揭時地駕駛上開營業曳引車，因疏未注意車前
    狀況，而自後撞及由告訴人乙○○所駕駛停放在上開路段路旁之上開自用小客車
    肇事，並致告訴人乙○○因之受有上述傷害之結果，因認被告涉有刑法第二百八
    十四條第二項前段之業務過失傷害罪嫌云云。惟按「告訴乃論之罪，告訴人於第
    一審辯論終結前得撤回其告訴」、「告訴經撤回者，法院應諭知不受理之判決」
    ，刑事訴訟法第二百三十八條第一項、第三百零三條第三款定有明文。被告此部
    分所為，公訴人認係犯刑法第二百八十四條第二項前段之業務過失傷害罪嫌，依
    同法第二百八十七條前段規定，須告訴乃論，茲據告訴人乙○○於本院審理中，
    具狀撤回告訴，爰依照前開法條之規定，就被告此部分犯行，另諭知不受理之判
    決。
據上論斷，應依刑事訴訟法第二百九十九條第一項前段、第三百零三條第三款，刑法
第一百八十五條之三、第一百八十五條之四、第五十一條第五款、第七十四條第一款
，判決如主文。
本案經檢察官崔秉君到庭執行職務。
中      華      民      國    九十一    年    九    月   六   日
                          臺灣桃園地方法院交通法庭
          法  官  林晏鵬
右正本證明與原本無異。
如不服本判決，應於判決送達後十日內向本院提出上訴狀( 應附繕本 )，上訴於
臺灣高等法院。
                                  書記官  陳青瑜
中      華      民      國    九十一    年    九    月   九   日
附論罪科刑依據之法條：刑法第一百八十五條之三、第一百八十五條之四
刑法第一百八十五條之三
服用毒品、麻醉藥品、酒類或其他相關之物、不能安全駕駛動力交通工具而駕駛者，
處一年以下有期徒刑、拘役或三萬元以下罰金。
刑法第一百八十五條之四
駕駛動力交通工具者肇事，致人死傷而逃逸者，處六月以上五年以下有期徒刑。
